# 递延所得税问题

提问人：carolineqianmao 时间：2020-01-04 18:51:17
还是说我应当确认递延所得税负债，但以递延所得税负债为限确认递延所得税资产？

回答人：chenyiwei
就应当采用你说的这种方式：应当确认递延所得税负债，但以递延所得税负债为限确认与可抵扣亏损相关的递延所得税资产。